【裁判字號】    99,訴,213
【裁判日期】    990629
【裁判案由】    強盜等
【裁判全文】
臺灣高雄地方法院刑事判決               99年度訴字第213號
公  訴  人  臺灣高雄地方法院檢察署檢察官
被      告  辛○○○
指定辯護人  孫嘉男律師
上列被告因強盜等案件，經檢察官提起公訴（98年度偵字第3754
1 號），及移送併辦（99年度偵字第4227號），本院判決如下：
    主  文
辛○○○所犯如附表所示之罪，各處如附表主文欄所示之刑，應
執行有期徒刑拾柒年，扣案之黑色半罩式安全帽壹頂沒收。
其餘被訴強盜子○○、丑○○部分均無罪。
    事  實
一、辛○○○意圖為自己不法之所有，基於強盜之犯意，分別為
    下列強盜犯行：
（一）於民國98年12月6 日下午6 時40分許，騎乘車牌號碼179-
      ENT 號重型機車（未懸掛車牌），前往位於高雄縣大寮鄉
      ○○路○段1069號之「乙○○○○」，向店員酉○○佯稱
      欲購買新臺幣（下同）50元檳榔，待酉○○拿檳榔步出檳
      榔攤，辛○○○即持客觀上具有危險性足供兇器使用之水
      果刀指向酉○○脖子僅數公分之距離，並將酉○○推倒在
      地，至使酉○○不能抗拒，辛○○○遂衝入檳榔攤，將裝
      有現金6315元之鐵製抽屜取走後，騎乘機車逃逸。
（二）於98年11月29日上午7 時47分許，騎乘車牌號碼M5X-897
      號重型機車（未懸掛車牌），前往位於高雄縣大寮鄉○○○路852 號之「己○○○○○」，向店員丙○○佯稱欲購
      買50元檳榔，趁丙○○至櫃臺拿取檳榔之際，辛○○○即
      手持客觀上具有危險性足供兇器使用之水果刀步入檳榔攤
      ，用刀架在丙○○脖子上僅數公分之距離，向丙○○恫稱
      ：搶劫等語，至使丙○○不能抗拒，隨即動手打開櫃臺抽
      屜，取走其內現金2000元後，騎乘機車逃逸。
（三）於98年12月13日凌晨2 時53分許，騎乘車牌號碼179-ENT
      號重型機車，前往位於高雄縣大寮鄉○○○路33號之「甲○○○○」，向店員戊○○佯稱欲購買50元檳榔，趁戊○○打開櫥櫃拿取拿檳榔之際，辛○○○即右手持客觀上具
      有危險性足供兇器使用之檳榔刀步入檳榔攤，用刀抵住戊○○之左後背部，向戊○○恫稱：你不要亂動，不然我要
      給你死等語，並用力將戊○○推倒在地，至使戊○○不能
      抗拒，同時以左手打開收銀機抽屜，將裝有現金1670元之
      鐵製抽屜取走後，騎乘機車逃逸。
二、辛○○○意圖為自己不法之所有，基於恐嚇取財之犯意，分
    別為下列恐嚇取財犯行：
（一）於98年11月22日上午8 時10分許，騎乘車牌號碼M5X-897
      號重型機車（未懸掛車牌），前往位於高雄縣大寮鄉○○
      路○段1069號之「乙○○○○」，手持預藏之西瓜刀步入
      檳榔攤，距離店員酉○○約4 、5 步，即向酉○○亮刀，
      致酉○○心生畏懼，因而閃避一旁，辛○○○遂將裝有現
      金9345元之鐵製抽屜取走後，騎乘機車逃逸。
（二）於98年11月底某日下午4 時許，騎乘車牌號碼JTW-405 號
      重型機車（未懸掛車牌），前往位於高雄縣大寮鄉○○路
      及台88線快速道路下方之「白靜檳榔攤」，向負責人亥○○佯稱欲購買檳榔，在亥○○轉身拿取檳榔之際，辛○○○即步入檳榔攤內開啟裝錢幣之抽屜，亥○○見狀欲制止
      ，辛○○○遂將預藏在袖子裡之刀子露出一部，向亥○○
      恫稱：搶劫，不要過來等語，致亥○○心生畏懼，因而未
      上前阻止，俟辛○○○將裝有現金10000 元之抽屜取走欲
      離去時，亥○○趁機拿凳子阻止辛○○○未果，辛○○○
      仍騎乘機車逃逸。
（三）於98年12月7 日上午5 時20分許，騎乘車牌號碼179-ENT
      號重型機車（未懸掛車牌），前往位於高雄縣大寮鄉○○○路588 之1 號之「未○○○○○」，向店員午○○佯稱
      欲購買50元檳榔，在午○○轉身拿取檳榔之際，辛○○○
      右手持預藏之西瓜刀步入檳榔攤，與午○○約相隔1 隻手
      臂之距離，即將西瓜刀橫向舉起，向午○○恫稱：不要動
      等語，致午○○心生畏懼，辛○○○遂以左手取走抽屜內
      現金2200元後，騎乘機車逃逸。
（四）於98年12月7 日晚間7 時8 分許，騎乘車牌號碼179-ENT
      號重型機車（未懸掛車牌），前往位於高雄縣大寮鄉○○
      路○段340 之1 號之「申○○○○」，負責人辰○○向前
      詢問是否欲購買檳榔，距離辛○○○約2 、3 步，辛○○○即起出預藏之西瓜刀，朝辰○○揮動比劃，致辰○○心
      生畏懼，因而跑離檳榔攤，辛○○○遂將裝有現金2000元
      之抽屜取走後，騎乘機車逃逸。
（五）於98年12月8 日上午6 時17分許，騎乘車牌號碼M5X-897
      號重型機車（未懸掛車牌），前往位於高雄縣大寮鄉○○○路522 號之「未○○○○○」，向店員巳○○佯稱欲購
      買50元檳榔，在巳○○轉身開啟冰箱拿取檳榔之際，辛○○○即手持預藏之西瓜刀步入檳榔攤，朝巳○○左右揮刀
      ，向巳○○恫稱：錢在哪裡，錢拿出來等語，致巳○○心
      生畏懼，因而躲至後方，辛○○○遂將裝有現金9170元之
      抽屜取走後，騎乘機車逃逸。
（六）於98年12月10日上午5 時55分許，騎乘車牌號碼179-ENT
      號重型機車（未懸掛車牌），前往位於高雄縣大寮鄉○○○路373 號之「庚○○○○○」，向店長戌○○佯稱欲購
      買檳榔，在戌○○轉身開啟冰箱拿取檳榔之際，辛○○○
      手持預藏之西瓜刀步入檳榔攤，距離戌○○約1 、2 步，
      即在戌○○胸前左右揮刀一次，致戌○○心生畏懼，因而
      跑往屋內呼叫友人幫忙，辛○○○遂將裝有現金1500元之
      木製抽屜取走後，騎乘機車逃逸。
（七）於98年12月13日2 時40分許，騎乘車牌號碼179-ENT 號重
      型機車，前往位於高雄縣大寮鄉○○○路與台88線快速道
      路大寮交流道旁之「聯興檳榔攤」，手持預藏之檳榔刀步
      入檳榔攤，見店員壬○○站在冰箱附近，遂向壬○○亮刀
      ，致壬○○心生畏懼，辛○○○遂打開抽屜發見均無財物
      而未得手，隨即騎乘機車逃逸。
二、嗣員警據報後，調閱「甲○○○○」及「聯興檳榔攤」之監
    視錄影畫面，得悉辛○○○女友毛沛苓所有之車牌號碼179-
    ENT 號重型機車為作案車輛，乃於98年12月14日1 時10分許
    前往毛沛苓之工作地點高雄縣鳳山市○○路179 號，當場查
    獲辛○○○，並扣得車牌號碼179-ENT 號重型機車1 臺、黑
    色半罩式安全帽1 頂，另於同日8 時55分許前往辛○○○之
    住處高雄縣大寮鄉○○路○段129 號3 樓，扣得深藍色夾克
    1 件，而查悉上開事實欄一（三）及二（七）之犯行。俟在
    有偵查犯罪權限之員警尚未發覺辛○○○上開事實欄一（一
    ）至（二）及二（一）至（六）之犯行前，即主動告知員警
    犯下該等犯行，自願接受裁判，並帶同員警前往上開檳榔攤
    查證，始悉上情。
三、案經高雄縣政府警察局林園分局報告臺灣高雄地方法院檢察
    署檢察官偵查起訴及移送併案審理。
    理  由
甲、證據能力部分
一、按被告以外之人於審判外之言詞或書面陳述，除法律有規定
    者外，不得作為證據；被告以外之人（包括證人、鑑定人、
    告訴人、被害人及共同被告等）於檢察事務官、司法警察官
    或司法警察調查中所為之陳述，與審判中不符時，其先前之
    陳述具有較可信之特別情況，且為證明犯罪事實存否所必要
    者，得為證據，刑事訴訟法第159 條第1 項、第159 條之2
    分別定有明文。是被告以外之人於警詢中所為之陳述，係屬
    傳聞證據，原則上無證據能力，惟如該陳述與審判中不符時
    ，其先前之陳述具有較可信之特別情況，且為證明犯罪事實
    存否所必要者，依同法第159 條之2 規定，始例外認為有證
    據能力。本件證人即被害人酉○○、子○○、丙○○、亥○○、丑○○、午○○、辰○○、巳○○、戌○○於警詢中之
    陳述，屬傳聞證據，被告之辯護人主張無證據能力，又上開
    證人於警詢中之陳述，與其於本院審理中之陳述均大致相符
    ，是無證據能力。
二、次按被告以外之人於審判外之陳述，雖不符刑事訴訟法第15
    9 條之1 至第159 條之4 之規定，而經當事人於審判程序同
    意作為證據，法院審酌該言詞陳述或書面陳述作成時之情況
    ，認為適當，亦得為證據，當事人、代理人或辯護人於法院
    調查證據時，知有第159 條第1 項不得為證據之情形，而未
    於言詞辯論終結前聲明異議者，視為有前項之同意，刑事訴
    訟法第159 條之5 定有明文。本件證人即被害人壬○○、戊○○於警詢中之陳述，及卷附搜索扣押筆錄、扣押物品目錄
    表，雖屬被告以外之人於審判外之言詞或書面陳述，然當事
    人於準備程序中對於上開證據方法之證據能力均表示不爭執
    ，本院審酌前開審判外之言詞或書面陳述於作成時之情況，
    並無違法不當或證明力明顯過低之瑕疵，應得作為證據。
乙、實體部分
壹、有罪部分
一、訊據被告坦承事實欄一（三）及二（七）所示強盜及恐嚇取
    財犯行，惟矢口否認事實欄一（一）至（二）及事實欄二（
    一）至（六）所示強盜及恐嚇取財犯行，辯稱：警察恐嚇我
    說如果不認罪，要辦我女友毛沛苓，我才會認罪，在製作前
    3 次警詢筆錄及第1 次偵訊筆錄時，當天我在提藥，我自己
    都不知道自己在陳述什麼云云。辯護意旨則以：(1)事實欄一
    （一）及二（一），證人酉○○於審判中無法清楚指認被告
    即搶匪，僅稱體型有像，但搶匪戴安全帽，無法看清楚臉部
    ，且酉○○於警詢中雖依警方提供照片確認被告是搶匪，但
    該照片是攝影機翻拍，無法看出被告就是搶匪，酉○○應該
    是確認照片之人是搶匪，而非確認被告是照片之人，況勘驗
    監視錄影結果，98年11月22日搶匪所穿著夾克並非扣案夾克
    。(2)事實欄一（二），證人丙○○所描述搶匪特徵與被告身
    型有相當落差。(3)事實欄二（二），證人亥○○於警詢中稱
    不確定照片之人是搶匪，於審判中證述被告就是搶匪是依據
    被告在場模擬動作，且僅依據被告眼神很像認定是被告行搶
    ，但被告辯稱當時警方要他指出行搶位置，他是照著警方意
    思而動作。(4)事實欄二（三），證人午○○於警詢中指認是
    根據模糊的監視器翻拍照片，無法確認照片之人是被告，於
    審判中亦單憑被告眼神認定是被告所為。(5)事實欄二（四）
    ，證人辰○○稱因警察提供之安全帽、夾克及機車照片是被
    告所有，故認定被告是搶匪，但搶匪是戴全罩式安全帽，警
    方提示辨認之照片是半罩式安全帽。(6)事實欄二（五），證
    人巳○○於審判中稱無法確認被告是搶匪，警詢中供辨識之
    照片也是翻拍照片，且勘驗監視錄影結果，該機車特徵跟毛
    沛苓機車不符。(7)事實欄二（六），證人戌○○於審理中單
    憑被告眼神指認被告是搶匪。(8)事實欄一（一）至（二）及
    二（一）至（六）均係警方查獲被告後，早上直接帶被告到
    現場查案，並非第2 、3 次警詢筆錄記載被告供出犯行後，
    再帶警方外出查案，警方刻意將兩次筆錄間隔1 小時，製作
    成被告自白供出犯行後，帶被告出去查案再回來製作筆錄之
    假象，因此被告於警詢筆錄坦承上開犯行，其自白之憑信性
    恐有疑慮。
二、經查：
（一）上開事實欄一（三）及二（七）之強盜及恐嚇取財犯行，
      業據被告於本院審理中坦承不諱，核與證人即被害人戊○○、壬○○於警詢及本院審理中之證述相符（見警一卷第
      70 至72 、73至76頁，院二卷第95至96頁），並有監視錄
      影畫面擷取照片在卷可稽（見警三卷第91至106 頁），及
      車牌號碼179-ENT 號重型機車1 臺、半罩式黑色安全帽1
      頂扣案足佐，其犯行堪以認定。
（二）按被告之自白，非出於強暴、脅迫、利誘、詐欺、疲勞訊
      問、違法羈押或其他不正之方法，且與事實相符者，得為
      證據；被告陳述其自白係出於不正之方法者，應先於其他
      事證而為調查，刑事訴訟法第156 條第1 項、第3 項分別
      定有明文。
    (一)被告於本院準備程序中辯稱：警察恐嚇我說如果不認罪，
      要辦我女友毛沛苓，我才會認罪云云。惟查，證人即本案
      承辦員警卯○○於本院審理中證稱：我們不可能跟被告說
      如果不承認這些案件，要辦他女友毛沛苓，因為這是涉及
      威脅利誘之事情，且沒有相關證據，辦她也沒有用等語（
      見院二卷第14頁），可知員警並未向被告恫稱若不承認強
      盜案件，被告女友毛沛苓將有刑責乙事，佐以被告於法官
      羈押訊問時自陳：「問：警詢、偵查陳述是否基於自由意
      志？有無遭受強暴、恐嚇、威脅、利誘等不正當方式之訊
      問？答：是出於自由意志，沒有受到不正訊問。」（見聲
      羈卷第9 頁），足見被告於製作警偵訊筆錄時，並未遭受
      不正方法之訊問，其陳述確係出於任意性。
    (二)被告於本院準備程序中另辯稱：製作前3 次警詢筆錄及第
      1 次偵訊筆錄時，當天我在提藥，我自己都不知道自己在
      陳述什麼云云。然查，證人即製作警詢筆錄之員警卯○○
      於本院審理中證稱：被告製作警詢筆錄時精神狀況不好，
      但是否提藥屬專業問題，我無法判斷，被告沒有告訴我們
      提藥，我們有問被告是否可以陳述，他說可以製作筆錄，
      我們才製作筆錄，被告當然清楚我們所詢問之問題，我們
      說的很清楚，他知道如何回答，雖然他精神狀況不好，但
      是還是可以理解我們的意思（見院二卷第16頁），可知被
      告當日製作警詢筆錄時，縱有精神狀況不佳之情形，然已
      同意製作警詢筆錄，且均能明白員警詢問之問題並知所回
      答。復參諸被告於第2 次警詢時（見警一卷第9 至13頁）
      ，對於事實欄一（三）及二（七）之犯罪情節均描述甚詳
      ，且該2 次犯行被告至今均坦承不諱，足見被告當日確具
      理解問題及陳述表達能力。又被告於同日法官羈押訊問時
      自陳：「問：你現在精神狀況是否清楚？答：清楚。問：
      是否能夠明瞭問話的內容？答：懂。問：警詢、偵訊陳述
      是否實在？答：實在。」（見聲羈卷第8 至9 頁），再度
      確認其明瞭問話內容及警詢、偵訊之陳述真實無訛。
    (三)另觀諸被告於同日第3 次警詢時（見警一卷第14至19頁）
      ，自陳事實欄一（三）及二（七）之犯行係因毒癮發作需
      金錢購毒，來不及卸除車牌即去犯案，其餘事實欄一（一
      ）至（二）及二（一）至（六）之犯行，則係先後騎乘車
      牌號碼M5X-897 、JTW-405 、179- ENT號重型機車，經卸
      除車牌再前往犯案，並帶同員警前往上開各檳榔攤地點查
      證，且在各該現場照片上簽名確認無訛，此有現場照片附
      卷可憑（見警一卷第20至28頁）。又於同日檢察官訊問時
      （見偵卷第5 至7 頁），亦作前開相同陳述，並自陳事實
      欄一（一）至（二）及二（一）至（六）之犯行，係其向
      警方自承，該等檳榔攤地點亦係自行告知警察。再於同日
      法官羈押訊問時（見聲羈卷第7 至9 頁），仍坦承事實欄
      一（一）至（二）及二（一）至（六）之犯行。況且，員
      警於99年1 月4 日前往看守所借提被告製作警詢筆錄（見
      警二卷第1 至10頁），經提示監視錄影畫面及被害人指訴
      內容，被告就事實欄一（一）至（二）及二（一）至（六
      ）之犯行，再度確認均係其本人所為，並一一指出當天行
      兇工具、所騎乘機車及取得財物，核其陳述清楚明確，且
      與前次製作筆錄已相隔21日，被告亦未指出該次警詢有何
      精神不佳之情事，並與先前自白內容均相符合，可認被告
      前開自白均確具任意性及真實性，堪採為認定事實之依據
      甚明。因此，被告前揭所辯：警察恐嚇要辦女友毛沛苓及
      因提藥不知自己所陳述為何云云，顯無可採，又辯護人前
      揭所指：員警第2 、3 次製作筆錄與帶被告外出查證之先
      後次序有異云云，惟此僅屬程序上之些微瑕疵，對於被告
      前開自白之憑信性難認有何影響。
（三）上開事實欄一（一）至（二）及事實欄二（一）至（六）
      所示之強盜及恐嚇取財犯行，業據證人即被害人酉○○、
      丙○○、亥○○、午○○、辰○○、巳○○、戌○○於本
      院審理中證述其等於上開時間、地點分別遭搶嫌持刀強取
      財物之情節明確（見院二卷第17至29、88至95頁）。而該
      搶嫌經認定即為本件被告，除被告前揭於警詢、偵查及法
      官羈押訊問時之自白外，另有後述證據足資佐證：
    (1)事實欄一（一）及事實欄二（一）：「乙○○○○」
      本院勘驗「乙○○○○」98年11月22日、98年12月6 日監
      視錄影光碟結果，98年11月22日搶匪騎乘深色復古型機車
      ，98 年12 日6 日搶匪騎乘深色機車，機車車頭斜板兩側
      有反光現象、機車車身側面接近腳踏墊部分有一道白色反
      光現象、坐墊下方也有一道白色反光現象（見院一卷第92
      頁），並有監視錄影器擷取照片足佐（見警三卷第59至65
      、72 至77 頁）。經核分別與被告母親張簡王雪娥所有之
      車牌號碼M5X-897 號重型機車（三陽廠牌、黑色、復古型
      ），及被告女友毛沛苓所有之車牌號碼179-ENT 號重型機
      車（光陽廠牌、黑色、車頭斜板兩側、中間、車身側面、
      腳踏墊下方均有白色及紅色長條紋）之特徵相符，此有上
      開機車之車籍查詢及彩色照片附卷可稽（見警三卷第44、
      54 、56 至58頁）。且據證人酉○○於本院審理中證稱：
      警方有帶人到檳榔攤讓我指認，我有指認，體型都一樣，
      警察到檳榔攤製作警詢筆錄時，也有讓我看（M5X-897 號
      、179-ENT 號）兩臺機車相片，我可以確定該2 臺就是搶
      嫌當天所騎乘之機車，第1 次機車是黑色的，第2 次機車
      有黑色，有點紅色等語（見院二卷第18頁）。佐以被告於
      警詢中自陳：警方提示「乙○○○○」於98年11月22日8
      時10分許及98年12月6 日18時40分許，歹徒2 次持刀行搶
      之監視錄影擷錄畫面供我查看，畫面中的歹徒是我，第1
      次行搶我是騎乘母親張簡王雪娥的M5X-897 號重機車，第
      2 次行搶是騎乘女友毛沛苓的179-ENT 號重機車等語（見
      警二卷第3 頁）。
    (2)事實欄一（二）：「己○○○○○」
      本院勘驗「己○○○○○」98年11月29日監視錄影光碟結
      果，搶匪騎乘深色復古型機車（見院一卷第92頁），並有
      監視錄影器擷取照片足佐（見警三卷第66至71頁）。經核
      與被告母親張簡王雪娥所有之車牌號碼M5X-897 號重型機
      車（三陽廠牌、黑色、復古型）之款式相符，此有上開機
      車之車籍查詢及彩色照片附卷可稽（見警三卷第56至57頁
      ）。且據證人丙○○於本院審理中證稱：警察帶嫌疑人讓
      我指認時，警察先叫我看，警察也有問他，搶多少錢，在
      哪裏搶，嫌疑人自己都講出來，所以我就認定是該嫌疑人
      就是搶我的人，那時候他靠我蠻近得，他的體型沒有錯，
      我確認行搶之人就是在庭之被告等語（見院二卷第21頁）
      。佐以被告於警詢中自陳：警方提示「己○○○○○」於
      98 年11 月29月7 時47分許，遭歹徒持刀行搶監視錄影擷
      錄畫面供我查看，畫面中的歹徒是我，行搶時騎乘的機車
      是我母親的機車等語（見警二卷第5 頁）。
    (3)事實欄二（二）：「白靜檳榔攤」
      證人亥○○於本院審理中證稱：警察帶嫌疑人來作指認，
      嫌疑人有作模擬，警察問他從哪裏過來，錢從哪個抽屜（
      我們那邊有3 個抽屜）拿出來，他說的情形都跟當天行搶
      情形一樣，我有說嫌犯的眼神有點像行搶的歹徒，在庭之
      被告與警察當天帶來之嫌疑人為同一人等語（見院二卷第
      89頁）。佐以被告於警詢中自陳：「白靜檳榔攤」於98年
      11 月 底某日16時許遭搶一案是我所為，被害人亥○○指
      述正確，該機車應該是我父親張簡萬昌所有之JTW- 405號
      深綠色重機車等語（見警二卷第6 頁），且有上開機車之
      車籍查詢附卷可稽（見警三卷第55頁）。
    (4)事實欄二（三）：「未○○○○○」
      證人午○○於本院審理中證稱：我確認當天行搶之人就是
      在庭之被告，我看體型及眼睛，在庭被告的聲音跟當天搶
      嫌的聲音也一樣，警察有給我看（179-ENT 號）機車照片
      ，跟當天行搶機車一樣，125 、黑色的，機車款式也一樣
      ，車子顏色及外型都一樣，搶嫌當天戴半罩式安全帽，前
      面有個擋風罩等語（見院二卷第91至93頁）。經核與被告
      女友毛沛苓所有之車牌號碼179-ENT 號重型機車（光陽廠
      牌、黑色、125CC ），及扣案之黑色半罩式安全帽（有擋
      風罩）之顏色、款式均相符，此有上開機車之車籍查詢及
      機車、安全帽之彩色照片在卷可稽（見警三卷第44、45、
      54、58頁）。佐以被告於警詢中自陳：警方提示「未○○○○○」於98年12月7 日5 時20分許遭歹徒持刀行搶之監
      視錄影擷錄畫面，畫面中的歹徒是我，被害人午○○指述
      正確，我是騎乘我女友的機車去作案的等語（見警二卷第
      7 頁）。
    (5)事實欄二（四）：「申○○○○」
      本院勘驗「申○○○○」98年12月7 日監視錄影光碟結果
      ，檳榔攤外停有搶匪騎乘之摩托車，機車車頭斜板處有反
      光現象，機車車身也有反光現象，車後半邊有呈現白色Z
      型圖案，Z 的尾部還有一道延伸出去之白色線條（見院一
      卷第92頁），並有監視錄影器擷取照片足佐（見警三卷第
      78至82頁）。經核與被告女友毛沛苓所有之車牌號碼179-
      ENT 號重型機車（車頭斜板兩側、車身側面、腳踏墊下方
      均有白色長條紋）之特徵相符，此有上開機車之車籍查詢
      及彩色照片附卷可稽（見警三卷第44、54、58頁）。且據
      證人辰○○於本院審理中證稱：查證當天警察帶嫌疑人來
      ，我看他下車，就很確定就是他，跟行搶之人體型是一樣
      的，還有檳榔攤另一個小姐也覺得就是他，警察問他有沒
      有來這邊搶劫，他說有，而且警察就叫他模擬，他就開始
      模擬動作，跟當天搶的情形一模一樣，當天行搶之人跟在
      庭被告外型有像等語（見院二卷第25頁）。佐以被告於警
      詢中自陳：警方提示申○○○○於98年12月7 日19時8分
      許，遭歹徒持刀行搶之監視錄影擷錄畫面供我查看，畫面
      中的歹徒是我，作案之機車是我女友所有之機車等語（見
      警二卷第8 頁）。
    (6)事實欄二（五）：「未○○○○○」
      本院勘驗「未○○○○○」98年12月8 日監視錄影光碟結
      果，搶匪身穿深藍色夾克，頭戴半罩式黑色安全帽，自檳
      榔攤內部往外看去，搶匪騎乘之機車車頭斜板處有反光現
      象（見院一卷第92頁），並有監視錄影器擷取照片足佐（
      見警三卷第86至90頁）。且據證人巳○○於本院審理中證
      稱：搶嫌當天頭戴半罩式安全帽，有擋風鏡等語（見院二
      卷第94頁）。經核與被告女友毛沛苓所有之車牌號碼179-
      ENT 號重型機車（車頭斜板兩側有白色長條紋）之特徵相
      符，並與扣案之深藍色夾克及黑色半罩式安全帽（有擋風
      罩）之顏色、款式均吻合，此有上開機車之車籍查詢及機
      車、安全帽、外套之彩色照片附卷可稽（見警三卷第44至
      45、52、54、56至58頁）。復據證人巳○○於本院審理中
      證稱：我目測搶嫌165 公分左右，在庭之被告跟當天搶匪
      體型有類似等語（見院二卷第94至95頁），亦與本院審理
      期日當庭測量被告之身高約為165 公分乙節相符，此有本
      院審判筆錄在卷可證（見院二卷第22頁）。佐以被告於警
      詢中自陳：警方提示萬甲檳榔攤於98年12月8 日6 時17分
      許，遭歹徒持刀行搶之監視錄影擷錄畫面供我查看，畫面
      中的歹徒是我等語（見警二卷第8 頁）。
    (7)事實欄二（六）：「庚○○○○○」
      證人戌○○於本院審理中證稱：警察帶嫌疑人到檳榔攤讓
      我指認，問我看是否就是這個人，當時搶匪戴著半罩式安
      全帽加口罩，所以我看得到眼神，我說是這個人，因為體
      型跟身高都差不多，警察也有提示安全帽、（179-ENT 號
      ）機車、外套之照片給我看，跟當天行搶之人使用的相同
      ，從眼睛看我確認行搶之人就是在庭之被告等語（見院二
      卷第28頁）。經核與扣案之黑色半罩式安全帽之款式相符
      ，此有上開安全帽之彩色照片在卷可稽（見警三卷第45頁
      ）。佐以被告於警詢中自陳：「庚○○○○○」於98年12
      月10日5 時55分許遭人持刀行搶一案是我所為，該次行搶
      所用的機車是我女友所有的機車等語（見警二卷第8 頁）
      。
    (8)據此，因上開被害人等遭持刀強盜或恐嚇，均係發生於數
      秒或數分鐘之內，搶嫌均戴全罩或有擋風蓋之半罩式安全
      帽，要詳細看清搶嫌之面部特徵，實有所難，然由於被害
      人與搶嫌均有近距離之接觸，搶嫌並有持刀威脅、出言恫
      嚇、及搜取財物等作為，故被害人等尚能就搶嫌之眼神、
      聲音、體型、現場模擬動作等加以指認，又經提示機車、
      安全帽及外套照片等，供被害人等確認是否當時搶嫌所用
      ，並對照監視錄影光碟勘驗結果及擷取照片所示之搶嫌穿
      著、所騎乘機車等特徵互核相符，已足特定被告即搶嫌，
      再佐以被告於警偵訊多次自白明確，並一一帶同警方前往
      檳榔攤現場查證，被告顯然係該等犯行之搶嫌無訛。因此
      ，上開事證已臻明確，辯護人前揭所辯：被害人並未看清
      楚搶嫌臉部，就搶嫌之身型、所戴安全帽等指述存有瑕疵
      ，又僅憑監視錄影器翻拍照片指認，均不足確認搶嫌即被
      告云云，要屬為被告卸責之詞，均無可採。
（四）又按刑法之恐嚇取財罪，與強盜罪之區別，係以對於被害
      人施用強暴、脅迫等非法方法，所加之威嚇程度為標準，
      倘其程度足以抑壓被害人之意思自由，達使不能抗拒之程
      度，而取他人之物或使其交付者，即屬強盜罪；而恐嚇取
      財罪之恐嚇行為，不以將來之惡害通知為限，其以現時之
      危害相加者，亦包括在內，苟其使用之手段，致被害人交
      付財物與否，尚有相當之意思自由，在社會一般通念上，
      猶未達不能抗拒之程度，不過因此懷有恐懼之心，則僅成
      立恐嚇取財罪（最高法院82年度臺上字第3669號判決意旨
      參照）。次按強盜罪所施用之強暴、脅迫手段，祗須足以
      壓抑被害人之抗拒，使其喪失意思自由為已足，縱令被害
      人無實際抗拒行為，仍於強盜罪之成立，不生影響（最高
      法院91年度臺上字第7381號判決意旨參照）。至施用之威
      嚇手段，客觀上是否足以壓抑被害人之意思自由，應依一
      般人在同一情況下，其意思自由是否因此受壓制為斷，不
      以被害人之主觀意思為準（最高法院87年度臺上字第3705
      號判決意旨參照）。
    (一)關於事實欄一之強盜部分
    (1)事實欄一（一）「乙○○○○」，據證人酉○○於本院審
      理中證稱：搶嫌該次到檳榔攤手持水果刀是指向我的脖子
      ，刀子距離我很近，只有幾公分而已，還有推我一下，我
      跌倒之後，他就拿錢走了，我無法反抗等語（見院二卷第
      18至19頁），另觀之監視錄影器擷取照片（見警三卷第72
      至77頁），顯示酉○○步出檳榔攤之際，搶嫌確將酉○○
      推倒在地，並衝入檳榔攤取走放置錢幣之抽屜。
    (2)事實欄一（二）「己○○○○○」，據證人丙○○於本院
      審理中證稱：搶嫌手持水果刀，拿水果刀架在我的脖子上
      ，說要搶劫，搶嫌當時站在我旁邊，距離很近，刀子雖然
      沒有碰到我的脖子，但是應該只有距離我幾公分而已，我
      沒有辦法反抗，搶嫌之後就以另一隻手開抽屜，我看搶嫌
      開抽屜我就跑了等語（見院二卷第21至22頁），另觀之監
      視錄影器擷取照片（見警三卷第66至71頁），顯示丙○○
      前往櫃臺之際，搶嫌確步入檳榔攤靠近丙○○。
    (3)事實欄一（三）「甲○○○○」，據證人戊○○於警詢中
      證稱：歹徒右手持1 把檳榔刀，將刀子抵住我左後方背部
      ，以持刀的右手推我的身體2 次，同時並以台語跟我喊說
      ：「你不要亂動，不然我要給你死」，他第1 次沒有把我
      推倒，第2 次他又用力的推，我就跌坐在地上，他一邊以
      左手抽走檳榔攤放錢的抽屜，一邊又以持刀的右手，推我
      的背部，不讓我爬起來等語（見警一卷第74頁），另觀之
      監視錄影器擷取照片（見警三卷第91至104 頁），顯示搶
      嫌確右手持刀抵住戊○○左背部，俟將戊○○推倒在地，
      並以左手拿取放置錢幣之抽屜。
    (4)由上可知，被告上開各次取得財物之手段，係持水果刀指
      向酉○○脖子僅數公分之距離，並將酉○○推倒在地，或
      持水果刀架在丙○○脖子上僅數公分之距離，或用檳榔刀
      抵住戊○○之左後背部，並用力將戊○○推倒在地，衡諸
      當時被告所持刀械均已緊靠被害人之脖子或左背部，該等
      部位係呼吸氣管或重要臟器所在，對人身之危險性極高，
      而被害人均為女性，亦未持任何工具可資反抗，又檳榔攤
      裡外均無其他人可供救援等客觀情節，堪認一般通常人在
      此相同情況下，已無從期待其有何實際之反抗行為，其自
      由意思確受壓制而達不能抗拒之程度，而任令被告取走財
      物，自屬強盜行為甚明。
    (二)關於事實欄二之恐嚇取財部分
    (1)事實欄二（一）「乙○○○○」，據證人酉○○於本院審
      理中證稱：搶嫌該次到檳榔攤手拿起西瓜刀來嚇我，我就
      跑了，當時搶嫌距離我好像4 、5 步，西瓜刀沒有指向我
      ，只是拿起來而已等語（見院二卷第18頁），另觀之監視
      錄影器擷取照片（見警三卷第59至65頁），顯示搶嫌確持
      刀步入檳榔攤，酉○○則閃避一旁。
    (2)事實欄二（二）「白靜檳榔攤」，據證人亥○○於本院審
      理中證稱：他比個五的手勢我以為他要買檳榔，我轉頭拿
      檳榔，才看到他在開我裝錢幣的抽屜，我問他要做什麼，
      他就說叫我不要過來說他那邊有刀，他就拿出刀子，一半
      在袖子裡面，一半露出來，刀子距離我大概1 公尺左右，
      就是隔一張辦公桌的距離，當時我猶豫了一下，我看到他
      的刀子我有點緊張，後來我看錢被他搶走，我不甘心，我
      有拿凳子打了他一下，之後他就騎乘摩托車闖紅燈跑了（
      見院二卷第89至90頁）。
    (3)事實欄二（三）「未○○○○○」，據證人午○○於本院
      審理中證稱：搶嫌說要買50元的檳榔，當我轉頭時，他就
      衝進來，叫我不要動，搶嫌右手拿著西瓜刀橫向舉起來，
      刀尖沒有指向我，刀子距離我大概一隻手的距離，左手就
      去找錢等語（見院二卷第91、93頁）。
    (4)事實欄二（四）「申○○○○」，據證人辰○○於本院審
      理中證稱：歹徒拿著西瓜刀，我問他說要買什麼，他就停
      下摩托車，把刀子舉在自己頭上，作勢朝我往下砍，應該
      是揮一揮比畫比畫沒有出力，刀子距離我大概兩三步，我
      直覺反應就是趕快跑，他就去開抽屜了等語（見院二卷第
      25至27頁）。
    (5)事實欄二（五）「萬甲香檳榔攤」，據證人巳○○於本院
      審理中證稱：當天搶嫌持西瓜刀是左右揮動，揮刀子時幾
      乎要揮到我，跟我說錢在哪裡，錢拿出來等語（見院二卷
      第94至95頁），另觀之監視錄影器擷取照片（見警三卷第
      86至90頁），顯示搶嫌確持刀步入檳榔攤並靠近巳○○，
      巳○○因而躲至後方。
    (6)事實欄二（六）「庚○○○○○」，據證人戌○○於本院
      審理中證稱：歹徒拿著西瓜刀，在我胸前左右橫向揮1 次
      ，距離我大概1 、2 步，我尖叫往裡面跑，叫我男友下來
      ，歹徒揮刀之後就開抽屜了，將現金搶走等語（見院二卷
      第28至29頁）。
    (7)事實欄二（七）「聯興檳榔攤」，據證人壬○○於本院審
      理中證稱：當天搶匪拿刀子站在檳榔攤的櫃台前面，與我
      有一段距離，因為我站在冰箱那邊，我可以跑到外面，歹
      徒亮刀就翻抽屜，我就喊搶劫等語（見院二卷第95至96頁
      ）。
    (8)由上可知，被告上開各次取得財物之手段，係向酉○○、
      亥○○、午○○等人舉刀或亮刀，向辰○○、巳○○、戌
      ○○等人左右揮刀或比劃，並未以刀尖近距離指向被害人
      之身體部位，或直接用力朝被害人揮砍之情形，因此，被
      害人尚能見狀閃避、呼救友人或趁機反擊，就該等客觀情
      節而論，僅足使一般人心生畏懼，難認已達意思自由遭壓
      制之程度，自應論以恐嚇取財罪，檢察官認被告該等犯行
      應成立強盜罪，容有未洽。
（五）綜上，本件事證明確，被告前揭強盜及恐嚇取財犯行均堪
      以認定，應依法論科。
三、按刑法第321 條第1 項第3 款之攜帶兇器竊盜罪，係以行為
    人攜帶兇器竊盜為其加重條件，此所謂兇器，其種類並無限
    制，凡客觀上足對人之生命、身體、安全構成威脅，具有危
    險性之兇器均屬之，且祇須行竊時攜帶此種具有危險性之兇
    器為已足，並不以攜帶之初有行兇之意圖為必要（最高法院
    79年臺上字第5253號判例參照）。查被告於事實欄一（一）
    至（三）持以強盜之水果刀或檳榔刀，當係金屬材質而具銳
    利刀鋒，客觀上足對人之生命、身體、安全構成危險性，係
    屬兇器無訛。核被告於事實欄一（一）至（三）所為，均係
    犯刑法第330 條第1 項、第321 條第1 項第3 款之攜帶兇器
    強盜罪，事實欄二（一）至（六）所為，均係犯刑法第346
    條第1 項之恐嚇取財罪，事實欄二（七）所為，係犯刑法第
    346 條第3 項、第1 項之恐嚇取財未遂罪。至檢察官認被告
    於事實欄二（一）至（六）所為，係犯刑法第330 條第1 項
    之攜帶兇器強盜罪，事實欄二（七）所為係犯刑法第330 條
    2 項、第1 項之攜帶兇器強盜未遂罪，均有未恰，業如前述
    ，惟二者之基礎犯罪事實均屬同一，本院自得變更起訴法條
    逕予審判。又被告於事實欄二（七）向店員壬○○亮刀後，
    即自行翻閱檳榔攤抽屜，雖已著手恐嚇取財行為之實行，惟
    並未發現財物，為未遂犯，爰依刑法第25條第2 項之規定，
    按既遂犯之刑度減輕其刑。而被告係在有偵查犯罪權限之員
    警尚未發覺其事實欄一（一）至（二）及二（一）至（六）
    之犯行前，即主動告知員警犯下該等犯行，自願接受裁判，
    並帶同員警前往上開檳榔攤查證乙節，業據證人即查獲員警
    卯○○於本院審理中證稱：在被告坦承犯下該等案件之前，
    我們懷疑是同一人所為，但這個人是誰並不知道，抓到被告
    後，他承認是他所為等語（見院二卷第14至16頁），是被告
    就事實欄一（一）至（二）及二（一）至（六）之犯行，乃
    係對於未經發覺之罪自首並願接受裁判，爰依刑法第62條前
    段之規定減輕其刑。至被告所犯事實欄一（三）及二（七）
    之犯行，係經員警調閱「甲○○○○」及「聯興檳榔攤」之
    監視錄影畫面，得悉辛○○○女友毛沛苓所有之車牌號碼17
    9-ENT 號重型機車為作案車輛，因而前往毛沛苓之工作地點
    查獲被告，顯然已有客觀事證足資推認被告即為搶嫌，故不
    符合自首之要件，併此敘明。被告所犯上開10罪，犯意各別
    ，行為互殊，應予分論併罰。
四、爰審酌被告正值青壯年，不思以正當途徑獲取金錢，僅因缺
    錢購買毒品，竟多次持刀至檳榔攤強盜或恐嚇取財，非但造
    成被害人等精神上之恐懼，更嚴重影響社會治安，就其漠視
    法秩序之態度，對於社會之危險性甚高，顯然不宜輕縱，並
    考量其犯後坦承2 次犯行（未及卸除車牌而遭監視錄影器拍
    攝車牌），其餘8 次犯行雖經自首，然事後均圖飾詞卸責，
    未見悔意，態度非佳等一切情狀，分別量處如主文所示之刑
    ，並定其應執行之刑。又扣案之黑色半罩式安全帽1 頂，為
    被告所有，業據被告供陳在卷（見警一卷第10頁），且係供
    事實欄一（一）、（三）及二（三）、（五）至（七）之犯
    行掩飾面貌所用之物，此據證人即被害人戊○○、壬○○於
    警詢及酉○○、午○○、巳○○、戌○○於本院審理中證述
    在卷（見警一卷第71、74頁，院二卷第18、28、92、94頁）
    ，應依刑法第38條第1 項第2 款之規定，分別在上開犯行之
    罪刑項下宣告沒收。至扣案之車牌號碼179-ENT 號重型機車
    1 輛，為毛沛苓所有，有車籍查詢1 紙在卷可稽（見警一卷
    第63頁），並非被告所有，又深藍色夾克1 件、注射針筒7
    支、塑膠鏟子2 支，亦非直接供本件犯罪所用之物，均爰不
    予宣告沒收。另被告持以犯下本件各次強盜及恐嚇取財犯行
    之刀械，因未扣案，且均已遺失或丟棄，業據被告於警詢中
    供陳在卷（見警一卷第11、12、16頁），為免執行困難，亦
    不予宣告沒收，併此敘明。
貳、無罪部分
一、公訴意旨略以：(1)被告辛○○○於98年11月28日11時25分許
    ，騎乘其父親張簡萬昌之車號JTW-405 號重機車（車牌卸下
    ），前往大寮鄉○○路○段795 號「丁○○○○」，向負責
    人子○○佯稱要購買七星牌香菸，待子○○進入檳榔攤拿取
    香菸之際，辛○○○即持兇器水果刀衝入檳榔攤，持刀在子
    ○○身旁揮砍2 、3 下，讓子○○受驚嚇不能反抗，辛○○○隨即開啟檳榔攤內之抽屜，搜刮抽屜內之現金1000元，並
    將放置零錢之鐵盒子強行帶走，將現金全數花用完畢，且將
    鐵盒子任意棄置；(2)復於98年11月30日7 時50分許，騎乘車
    號M5X-897 號重機車（車牌卸下），前往大寮鄉○○路○段
    480 號旁之「寅○○○○」，假裝要購買檳榔，俟負責人丑
    ○○起身至後方冰箱欲拿檳榔之空檔，手持兇器西瓜刀逼近
    丑○○，刀鋒直指丑○○腰部，喝令其不許動，致丑○○不
    能抗拒，洗劫抽屜內現金2000餘元與錢包1 只後逃逸，因認
    被告另涉犯刑法第330 條第1 項、第321 條第1 項第3 款之
    攜帶兇器強盜罪嫌。
二、按犯罪事實應依證據認定之，無證據不得認定犯罪事實；不
    能證明被告犯罪者，應諭知無罪之判決，刑事訴訟法第154
    條第2 項、第301 條第1 項分別定有明文。次按事實之認定
    ，應憑證據，如未能發現相當證據，或證據不足以證明，自
    不能以推測或擬制之方法，以為裁判基礎。且刑事訴訟上證
    明之資料，無論其為直接證據或間接證據，均須達於通常一
    般人均不致於有所懷疑，而得確信其為真實之程度，始得據
    為有罪之認定，若其關於被告是否犯罪之證明未能達此程度
    ，而有合理性懷疑之存在，致使無從形成有罪之確信，根據
    「罪證有疑，利於被告」之證據法則，即不得遽為不利於被
    告之認定。又按檢察官就被告犯罪事實，應負舉證責任，並
    指出證明之方法，刑事訴訟法第161 條第1 項定有明文。因
    此，檢察官對於起訴之犯罪事實，應負提出證據及說服之實
    質舉證責任。倘其所提出之證據，不足為被告有罪之積極證
    明，或其指出證明之方法，無從說服法院以形成被告有罪之
    心證，基於無罪推定之原則，自應為被告無罪判決之諭知（
    最高法院40年臺上字第86號、76年臺上字第4986號、92年臺
    上字第128 號判例要旨參照）。
三、公訴意旨認被告涉犯上開罪嫌，無非係以證人子○○、丑○○於警詢及本院審理中之證述、監視錄影器擷取照片及被告
    於警詢及偵查中之自白為其主要論據。
四、訊據被告堅決否認上開犯行，經查：
（一）被告雖曾於警詢及偵查中自白於前揭時地持刀強盜「丁○○○○」、「寅○○○○」。惟據證人即「丁○○○○」
      被害人子○○於本院審理中證稱：在庭被告跟搶嫌之身型
      ，頸部以上我無法辨認，但頸部以下我所看到的搶嫌是比
      較瘦，聲音也不太像，搶嫌講話聲音比較清脆，被告講話
      比較沈穩，警察有帶一位男子到檳榔攤來查證，說逮到疑
      似強盜歹徒，請他表演讓我確認，當時我很確認的跟警察
      說不是這一位等語（見院二卷第19至20頁），可知員警帶
      被告前往「丁○○○○」供子○○指認時，子○○已明確
      向員警表示搶嫌並非被告，復於本院審理中指出搶嫌之體
      格較瘦、聲音較清脆，此與被告均不同。又據證人即「寅
      ○○○○」被害人丑○○於本院審理中證稱：警察帶嫌疑
      人讓我指認時，我有跟警察說所帶之嫌疑人比較瘦，好像
      不太像，因為搶嫌戴著安全帽，又戴著眼鏡，我跟警察說
      不太像，當天警察帶來之嫌犯就是在庭之被告等語（見院
      二卷第23至24頁），可知員警帶被告前往「寅○○○○」
      供丑○○指認時，丑○○亦當場向員警表示被告不太像搶
      嫌，復於本院審理中指明搶嫌之體格較瘦、有戴眼鏡等特
      徵。據此，縱被告曾於警偵訊中自白上開2 次犯行，然因
      卷內缺乏足資佐證該等自白之積極證據，本院尚難獲致確
      信被告即為上開犯行搶嫌之心證。
（二）從而，就公訴人所指被告上開2 次強盜犯行，所為訴訟上
      之證明，尚未達到通常一般之人均不會有任何懷疑，而得
      確信被告犯行之真實程度，自無從說服本院形成有罪之心
      證。此外，復查無其他積極證據足認被告確有公訴人所指
      前揭犯行，被告此部分之犯罪尚屬不能證明，基於無罪推
      定之原則，即應為被告無罪之諭知。
據上論斷，應依刑事訴訟法第299 條第1 項前段、第300 條、第
301 條第1 項，刑法第321 條第1 項第3 款、第330 條第1 項、
第346 條第1 項、第3 項、第25條第2 項、第62條前段、第51條
第5款 、第38條第1 項第2 款，刑法施行法第1 條之1 ，判決如
主文。
本案經檢察官癸○○到庭執行職務。
中    華    民    國    99    年    6    月     29    日
                  刑事第七庭  審判長法  官  陳  箐
                                    法  官  洪培睿
                                    法  官  林依蓉
以上正本證明與原本無異。
如不服本判決應於收受送達後10日內向本院提出上訴書狀，並應
敘述具體理由；如未敘述上訴理由者，應於上訴期間屆滿後20日
內向本院補提理由書( 均須按他造當事人之人數附繕本) 「切勿
逕送上級法院」。
中    華    民    國    99    年    6     月    29    日
                                    書記官  許珈綺
附錄本件論罪科刑之法條：
刑法第330 條第1 項
犯強盜罪而有第321 條第1 項各款情形之一者，處7 年以上有期
徒刑。
刑法第321 條第1 項第3款
犯竊盜罪而有左列情形之一者，處6 月以上5 年以下有期徒刑：
三、攜帶兇器而犯之者。
刑法第346條
意圖為自己或第三人不法之所有，以恐嚇使人將本人或第三人之
物交付者，處6 月以上5 年以下有期徒刑，得併科1 千元以下罰
金。
以前項方法得財產上不法之利益，或使第三人得之者，亦同。
前2項之未遂犯罰之。
  附表
 ┌─┬───────┬───────────────────┬──┐
 │編│ 犯 罪 事  實 │    主   文                           │備註│
 │號│              │                                      │    │
 ├─┼───────┼───────────────────┼──┤
 │1 │事實欄一（一）│辛○○○犯攜帶兇器強盜罪，處有期徒刑肆│自首│
 │  │              │年，扣案之黑色半罩式安全帽壹頂沒收。  │    │
 ├─┼───────┼───────────────────┼──┤
 │2 │事實欄一（二）│辛○○○犯攜帶兇器強盜罪，處有期徒刑肆│自首│
 │  │              │年。                                  │    │
 ├─┼───────┼───────────────────┼──┤
 │3 │事實欄一（三）│辛○○○犯攜帶兇器強盜罪，處有期徒刑柒│未自│
 │  │              │年貳月，扣案之黑色半罩式安全帽壹頂沒收│首  │
 │  │              │。                                    │    │
 ├─┼───────┼───────────────────┼──┤
 │4 │事實欄二（一）│辛○○○犯恐嚇取財罪，處有期徒刑拾月。│自首│
 ├─┼───────┼───────────────────┼──┤
 │5 │事實欄二（二）│辛○○○犯恐嚇取財罪，處有期徒刑拾月。│自首│
 ├─┼───────┼───────────────────┼──┤
 │6 │事實欄二（三）│辛○○○犯恐嚇取財罪，處有期徒刑拾月，│自首│
 │  │              │扣案之黑色半罩式安全帽壹頂沒收。      │    │
 ├─┼───────┼───────────────────┼──┤
 │7 │事實欄二（四）│辛○○○犯恐嚇取財罪，處有期徒刑拾月。│自首│
 ├─┼───────┼───────────────────┼──┤
 │8 │事實欄二（五）│辛○○○犯恐嚇取財罪，處有期徒刑拾月，│自首│
 │  │              │扣案之黑色半罩式安全帽壹頂沒收。      │    │
 ├─┼───────┼───────────────────┼──┤
 │9 │事實欄二（六）│辛○○○犯恐嚇取財罪，處有期徒刑拾月，│自首│
 │  │              │扣案之黑色半罩式安全帽壹頂沒收。      │    │
 ├─┼───────┼───────────────────┼──┤
 │10│事實欄二（七）│辛○○○犯恐嚇取財未遂罪，處有期徒刑陸│未自│
 │  │              │月，扣案之黑色半罩式安全帽壹頂沒收。  │首  │
 └─┴───────┴───────────────────┴──┘

司法院資訊處製作；財團法人民間司法改革基金會備份。
